臺灣臺中地方法院民事判決
111年度中小字第24號
原      告  鐘巧玲  

被      告  許健成  



上列被告因竊盜等案件（原審案號本院110 年度易字第1176 號
刑事案件），經原告提起刑事附帶民事訴訟請求損害賠償（本院
110 年度附民字第946 號 ），由本院刑事庭裁定移送前來，經
於民國111 年2 月23日言詞辯論終結，本院判決如下：
      主      文
被告應給付原告新臺幣5,061 元，及自民國110 年12月17日起至
清償日止，按週年利率百分之5 計算之利息。
原告其餘之訴駁回。
本判決得假執行。      
      事實及理由
壹、程序部分 
　　按小額訴訟之訴狀送達後，原告不得將原訴變更或追加他訴
    ，但擴張或減縮應受判決事項之聲明者，不在此限，民事訴
    訟法第436 條之23、第436 條第2 項、第255 條第1 項但書
    第3 款定有明文。本件原告起訴時原請求被告給付新台幣(
    下同) 38,762 元及自刑事附帶民事訴狀繕本送達翌日起至
    清償日止，按週年利率百分之5計算之利息，嗣於民國111年
    2月23日言詞辯論期日當庭以言詞更正聲明請求金額為8,762
    元，並經記明筆錄在卷（本院卷第39頁）。本院審酌原告上
    開更正請求，其訴訟標的及請求之原因事實與原訴仍屬相同
    ，僅請求金額減少而已，核屬減縮應受判決事項之聲明，並
    非訴之變更或追加，依首揭法條規定，即無不合，應准許之
    。
貳、實體部分 　
一、原告主張：被告於109 年11月29日20時，見原告位於臺中市
    霧峰區吉峰西路住處之鐵門未拉上，遂侵入該屋住宅內，手
    持2 枝榔頭敲砸原告所有之車牌號碼000-0000 號自用小客
    車(下稱系爭車輛)，致系爭車輛引擎蓋受損。為此，爰依侵
    權行為法律關係，請求被告賠償原告支出之修車費用共計新
    臺幣(下同)8,762 元（含零件費用4,112 元、工資費用4,65
    0 元）。並聲明：被告應給付原告8,762元，及自附帶民事
    訴訟起訴狀繕本送達日起至清償日止，按週年利率百分之5 
    計算之利息。
二、被告抗辯：對於原告之主張沒有意見，同意原告之請求等語
    。
三、本院得心證之理由：　　　
　㈠按刑事訴訟判決所認定之事實，固非當然有拘束民事訴訟判
    決之效力，但民事法院調查刑事訴訟原有之證據，而斟酌其
    結果以判斷事實之真偽，並於判決內記明其得心證之理由，
    即非法所不許（最高法院67年臺上字第2674號、49年臺上字
    第929 號裁判要旨參照），是本院自得調查刑事訴訟中原有
    之證據，並斟酌其結果以判斷其事實，合先敘明。
  ㈡原告主張上開事實，業經本院依職權調閱本院110 年度易字
    第1176號刑事卷宗核閱屬實，而被告就前開事實亦未爭執，
    自堪信原告之主張為真正。　　
　㈢次按因故意或過失，不法侵害他人之權利者，負損害賠償責
    任；又不法毀損他人之物者，應向被害人賠償其物因毀損所
    減少之價值，民法第184 條第1 項前段、第196 條分別定有
    明文。而所謂請求賠償物被毀損所減少之價額，得以修復費
    用為估定標準，但以必要者為限，例如修理材料以新品換舊
    品，應予折舊（參見最高法院77年度第9 次民事庭會議決議
    ）。再依行政院所頒「固定資產耐用年數表」及「固定資產
    折舊率表」之規定，小客車之耐用年數為5 年，依定率遞減
    法每年折舊千分之369 ，又其最後1 年之折舊額，加歷年折
    舊累計額，其總和不得超過該資產成本原額10分之9 。查本
    件被告手持榔頭敲砸原告所有之系爭車輛，致系爭車輛引擎
    蓋受損，被告自應依上述規定對原告負賠償責任，惟系爭車
    輛之零件修理既係以新零件更換被毀損之舊零件，揆諸前揭
    說明，即非屬必要費用而應扣除零件折舊部分，參照卷附原
    告提出系爭車輛行車執照，系爭車輛於101 年7 月出廠，算
    至109 年11月29日發生本件事故時，實際使用期限已逾5
　　年，則扣除折舊額後，原告得請求之零件修理費用為411元(
    計算式：4112 ×0.1 ＝411元) ），加計工資費用4,650元（
    工資費用不生折舊問題），是系爭車輛之合理修復費用為5,
    061 元（411＋4650 ＝5061），逾此範圍，尚屬無據。
　㈣末按給付無確定期限者，債務人於債權人得請求給付時，經
    其催告而未為給付，自受催告時起，負遲延責任。其經債權
    人起訴而送達訴狀，或依督促程序送達支付命令，或為其他
    相類之行為者，與催告有同一之效力；又遲延之債務，以支
    付金錢為標的者，債權人得請求依法定利率計算之遲延利息
    。但約定利率較高者，仍從其約定利率；應付利息之債務，
    其利率未經約定，亦無法律可據者，週年利率為百分之5 ，
    民法第229 條第2 項、第233 條第1 項及第203 條分別定有
    明文。本件原告對被告之侵權行為損害賠償債權，核屬無確
    定期限之給付，既經原告提起本件訴訟，而起訴狀繕本業於
    110 年12月6 日寄存送達被告，有送達證書在卷可查（附民
    卷第21頁），被告迄未給付，當負遲延責任。準此，原告請
    求被告給付自起訴狀繕本送達翌日即110 年12月17日起至清
    償日止，按週年利率百分之5 計付遲延利息，亦屬有據。
四、綜上所述，原告依侵權行為之法律關係，請求被告給付原告
    5,061 元，及自110 年12月17日起至清償日止，按週年利率
    百分之5 計算之遲延利息，為有理由，應予准許，逾此部分
    ，尚屬無據，應予駁回。
五、本件係依小額訴訟程序所為被告敗訴之判決，依民事訴訟法
    第436 條之20規定，應依職權宣告假執行。
六、原告提起本件刑事附帶民事訴訟，而由本院刑事庭依刑事訴
    訟法第504 條第1 項規定，裁定移送前來，依同條第2 項規
    定免繳納裁判費，且於本院審理期間，亦未滋生其他訴訟必
    要費用，茲參酌臺灣高等法院暨所屬法院95年度法律座談會
    意旨，自無庸為訴訟費用負擔之諭知，併予敘明。　　
中　　華　　民　　國　　111 　年　　3 　　月　　14　　日
                  臺灣臺中地方法院臺中簡易庭
                              法　官　陳航代
以上為正本，係照原本作成。
如不服本判決，應於送達後20日內，以判決違背法令為理由，向
本院提出上訴狀並表明上訴理由（上訴理由應表明一、原判決所
違背之法令及其具體內容；二、依訴訟資料可認為原判決有違背
法令之具體事實），如於本判決宣示後送達前提起上訴者，應於
判決送達後20日內補提上訴理由書（須附繕本）。 
中　　華　　民　　國　　111 　年　　3 　　月　　22　　日
                              書記官  廖鳳美